【裁判字號】    98,審易,2300
【裁判日期】    981111
【裁判案由】    違反保護令罪等
【裁判全文】
臺灣高雄地方法院刑事判決            98年度審易字第2300號
公  訴  人  臺灣高雄地方法院檢察署檢察官
被      告  甲○○
上列被告因違反保護令罪等案件，經檢察官提起公訴（98年度偵
字第14855 號），本院判決如下：
    主  文
甲○○犯違反保護令罪，共貳罪，各處拘役伍拾日，如易科罰金
，均以新臺幣壹仟元折算壹日。應執行拘役玖拾日，如易科罰金
，以新臺幣壹仟元折算壹日。
    事  實
一、甲○○係乙○○之配偶，2 人間具有家庭暴力防治法第3 條
    第1 款所定之家庭成員關係。甲○○曾於民國97年7 月28日
    經本院依家庭暴力防治法第14條規定，以97年度家護字第73
    2 號民事通常保護令裁定，令其不得對乙○○實施身體或精
    神上不法侵害行為，及對乙○○為騷擾之行為，有效期間為
    1 年；詎甲○○明知上揭通常保護令裁定之內容後，仍分別
    ：(一)於98年4 日17日18時30分許，在高雄縣大寮鄉○○街19
    0 巷8 號之住處內，以手掐住乙○○的脖子，並將乙○○推
    倒在地，致使乙○○受有大腿前側（2X2 公分）、後側（3X
    3 公分）瘀傷之傷害（乙○○業於本院撤回傷害告訴）；(二)
    復於98年4 日24日12時45分許，在高雄縣大寮鄉○○街190
    巷8 號之住處內，以菜刀將乙○○所有之腳踏車輪胎割壞，
    又以瓶裝礦泉水丟向乙○○，致使乙○○受有右手前臂抓傷
    之傷害（7X6 公分）（乙○○業於本院撤回毀損及傷害之告
    訴）。甲○○分別以上開方式對乙○○為身體或精神上不法
    侵害及騷擾之家庭暴力行為，違反法院所為前述裁定。
二、案經高雄縣政府警察局林園分局報請臺灣高雄地方法院檢察
    署檢察官偵查起訴。
    理  由
壹、程序部分：
    按被告以外之人於審判外之陳述，雖不符刑事訴訟法第159
    條之1 至第159 條之4 之規定，而經當事人於審判程序同意
    作為證據，法院審酌該言詞陳述或書面陳述作成時之情況，
    認為適當者，亦得為證據；當事人、代理人或辯護人於法院
    調查證據時，知有第159 第1 項不得為證據之情形，而未於
    言詞辯論終結前聲明異議者，視為有前項之同意，刑事訴訟
    法第159 條之5 定有明文。本件所援引之以下各項證據（詳
    後述），固有部分屬傳聞證據，然公訴人、被告於本院調查
    證據時，均知有前開第159 第1 項不得為證據之情形，且於
    言詞辯論終結前，均未聲明異議，本院審酌該等證據作成時
    之狀況，並無違法取證之情事，且無不宜作為證據之情形，
    依前開說明，爰認均有證據能力，合先敘明。
貳、有罪部分：
一、上開事實，業經被告於本院坦承不諱，並經證人即告訴人甲
    ○○於警詢及偵查中證述綦詳，復有高雄縣瑞生醫院受理家
    庭暴力事件驗傷診斷書、本院97年度家護字第732 號民事通
    常保護令裁定各1 份在卷可佐，被告上開自白與事實相符，
    自可採為認定事實之證據。本案事證明確，被告違反保護令
    之上開犯行堪以認定，應依法論科。
二、按家庭暴力防治法所稱「家庭暴力」，係指家庭成員間實施
    身體或精神上不法侵害之行為；所謂「精神上不法侵害」，
    包括以謾罵、吼叫、侮辱、諷刺、恫嚇、威脅之言詞語調脅
    迫、恐嚇被害人之言語虐待；所稱「騷擾」，係指任何打擾
    、警告、嘲弄或辱罵他人之言語、動作或製造使人心生畏怖
    情境之行為。核被告於上開事實欄一(一)、(二)所示犯行，均係
    犯家庭暴力防治法第61條第1 款、第2 款之違反保護令罪。
    又被告上開犯行，雖均違反本件通常保護令所禁止之2 款行
    為，然法院依家庭暴力防治法第14條第1 項規定核發通常保
    護令者，該保護令內之數款規定，僅分別為不同之違反保護
    令行為態樣，被告以一犯意為一違反保護令之行為，應屬單
    純一罪，仍只以一違反保護令罪論處，併予敘明。被告所犯
    上開2 罪，犯意各別、行為互殊，應分論併罰。本院審酌被
    告為告訴人之配偶，前曾因違反保護令，經本院以97年度簡
    字第913 號判處拘役40日確定，並於98年1 月5 日執行完畢
    ，猶不知警惕，明知本院民事通常保護令之內容，竟漠視保
    護令之效力，仍對告訴人實施身體及精神上不法侵害、騷擾
    等行為，實屬可議；另考量其犯後坦承犯行，及智識程度、
    犯罪情節、動機等一切情狀，分別量處如主文所示之刑，並
    均諭知如主文所示之易科罰金折算標準，並定其應執行刑及
    同上易科罰金折算標準。
、不另為不受理部分：
一、公訴意旨另認被告於上開事實一(一)所示時地，將告訴人乙○
    ○推倒在地，致使乙○○受有大腿前側（2X2 公分）、後側
    （3X3 公分）瘀傷之傷害，又於上開事實一(二)所示時地，以
    菜刀割壞告訴人乙○○之腳踏車輪胎，又以瓶裝礦泉水丟向
    告訴人乙○○，致使告訴人乙○○受有右手前臂抓傷之傷害
    ，是認被告涉犯刑法第277 條第1 項之傷害罪、同法第354
    條之毀損罪嫌等語。
二、按告訴乃論之罪，告訴經撤回者，法院應諭知不受理之判決
    ，刑事訴訟法第303 條第3 款定有明文。本案被告被訴刑法
    第277 條第1 項傷害罪及同法第354 條毀損罪嫌部分，依同
    法第287 條前段、第357 條之規定，均須告訴乃論。惟告訴
    人乙○○於本院審理時，以書狀撤回其告訴，有該撤回告訴
    狀1 份在卷足憑，本應依刑事訴訟法第303 條第3 款規定，
    諭知不受理之判決，惟因上開部分與前揭論罪科刑之違反保
    護令罪之事實部分，各為想像競合犯之裁判上一罪關係，爰
    均不另為不受理之諭知，併予說明之。
據上論斷，應依刑事訴訟法第299 條第1 項前段、家庭暴力防治
法第61條第1 款、第2 款，刑法第11條前段、第41條第1 項前段
、第51條第6 款，判決如主文。
本案經檢察官黃齡慧到庭執行職務。
中    華    民    國    98    年    11    月    11    日
                  刑事第十庭  法  官  楊佩蓉
以上正本證明與原本無異。
如不服本判決應於收受判決後10日內向本院提出上訴書狀，並應
敘述具體理由。其未敘述上訴理由者，應於上訴期間屆滿後20日
內向本院補提理由書(均須按他造當事人之人數附繕本)「切勿逕
送上級法院」。
中    華    民    國    98    年    11    月    11    日
                              書記官  許珈綺
附錄本判決論罪科刑法條：
家庭暴力防治法第61條
違反法院依第14條第1 項、第16條第3 項所為之下列裁定者，為
本法所稱違反保護令罪，處3 年以下有期徒刑、拘役或科或併科
新臺幣10萬元以下罰金：
一、禁止實施家庭暴力。
二、禁止騷擾、接觸、跟蹤、通話、通信或其他非必要之聯絡行
    為。
三、遷出住居所。
四、遠離住居所、工作場所、學校或其他特定場所。
五、完成加害人處遇計畫。


司法院資訊處製作；財團法人民間司法改革基金會備份。
